【裁判字號】    97,抗,1288
【裁判日期】    971203
【裁判案由】    聲請撤銷緩刑
【裁判全文】
臺灣高等法院刑事裁定                  97年度抗字第1288號
抗  告  人  甲○○
上列抗告人因聲請撤銷緩刑案件，不服臺灣臺北地方法院中華民
國97年8月27日裁定（97年度撤緩字第93號），提起抗告，本院
裁定如下：
    主  文
原裁定撤銷，發回臺灣臺北地方法院。
    理  由
一、本件原裁定以：受刑人甲○○前因業務侵占、偽造文書案件
    ，經原審法院以96年度訴字第1629號刑事判決，分別判處有
    期徒刑7月、3月，應執行有期徒刑9月，緩刑2年，於民國96
    年年12月24日確定（下稱前案）。竟於緩刑期間之97年6月3
    日酒後騎乘重機車，情節非微，經原審法院97年7月28日，
    以97年店交簡字第409號，犯公共危險罪判處有罰金新台幣8
    萬元確定（下稱後案）。因其非一時失慮，且違反先前以被
    告「經此教訓，當知所惕勵，應無再犯之虞」而判緩刑之基
    本目的，而有刑法第75條之1「足認原告之緩刑難收其預期
    效果，而有執行刑罰之必要」甚明，經原審審核上述2件判
    決正本及本院被告全國前案紀錄表各1件，因認原宣告之緩
    刑難收其預期之效果，爰撤銷其緩刑之宣告，固非無見。
二、惟按緩刑宣告之撤銷，有「應撤銷」與「得撤銷」緩刑之事
    由。前者，於其符合刑法第75條規定之要件者，法院即應撤
    銷其宣告，無有裁量之餘地。後者緩刑之宣告是否「得撤銷
    」，除須符合刑法第75條之1第1項各款所定之原因外，並採
    裁量撤銷主義，特於第一項規定實質要件為「足認原宣告之
    緩刑難收其預期效果，而有執行刑罰之必要」，賦予法院撤
    銷與否之裁量權限。故檢察官以受刑人有刑法第75條之1第
    1項各款之事由，聲請法院撤銷其緩刑之宣告，自應就受刑
    人如何符合「足認原宣告之緩刑難收其預期效果，而有執行
    刑罰之必要」之實質要件，指出證明之方法，然後再由法院
    本於合目的性之裁量，妥適審酌受刑人所犯前後數罪間，關
    於法益侵害之性質、再犯之原因、違反法規範之情節是否重
    大、受刑人主觀犯意所顯現之惡性及其反社會性等各情。綜
    核審察是否已足使前案原為促使惡性輕微之被告或偶發犯、
    初犯改過自新而宣告之緩刑，已難收其預期之效果，而確有
    執行刑罰之必要。且查得否撤銷緩刑之宣告，攸關受刑人之
    應否受執行刑罰，涉及人身自由之程序保障，自應給予其陳
    述意見之適當機會，方符正當法律程序，並示公平法院不存
    有任何預斷。件依檢察官聲請書之記載，對於抗告人原所宣
    告之緩刑如何符合上開得予撤銷之法定實質要件，並無片言
    隻字提及，原審未先命其補正，已嫌未合。則抗告人是否確
    無悔悟之心？是否確有其所宣告之緩刑難收預期效果之情？
    即無所憑依審認。本件原裁定並未就其前、後兩案之上揭各
    情詳為斟酌，比較說明，徒以抗告人於緩刑期內再犯酒後騎
    重機車之公共危險罪，有違前案判決「經此教訓，當知所惕
    勵，應無再犯之虞」而判緩刑之基本目的，遽依檢察官之聲
    請，撤銷抗告人緩刑之宣告，容有未洽，抗告意旨執以指摘
    原裁定不當，尚非全無理由，應由本院撤銷原裁定，發回原
    審另為妥適之裁定。
據上論斷，應依刑事訴訟法第413條前段，裁定如主文。
中    華    民    國    97    年    12    月     3    日
                  刑事第十九庭審判長法  官  黃金富
                                    法  官  吳  燦
                                    法  官  魏新國
以上正本證明與原本無異。
不得再抗告。
                                    書記官  邵淑津
中    華    民    國    97    年    12    月    5     日


司法院資訊處製作；財團法人民間司法改革基金會備份。
